【裁判字號】    96,易,3267
【裁判日期】    970328
【裁判案由】    毒品危害防制條例
【裁判全文】
臺灣臺北地方法院刑事判決              96年度易字第3267號
公  訴  人  臺灣臺北地方法院檢察署檢察官
被      告  甲○○
上列被告因違反毒品危害防制條例案件，經檢察官提起公訴（九
十六年度毒偵字第三四一一號），本院判決如下：
    主  文
甲○○施用第二級毒品，累犯，處有期徒刑玖月。扣案如附表所
示之物沒收之。
    事  實
一、甲○○前於(一)民國八十八年間，因施用第二級毒品而違反毒
    品危害防制條例案件，經本院裁定送觀察、勒戒後，因認無
    繼續施用之傾向，經臺灣臺北地方法院檢察署（下稱臺北地
    檢署）檢察官於八十八年十一月十七日以八十八年度毒偵字
    第八八七號不起訴處分書為不起訴處分確定。又於(二)八十九
    年間，因施用第二級毒品而違反毒品危害防制條例案件，經
    臺灣新竹地方法院（下稱新竹地院）裁定送觀察、勒戒後，
    因認有繼續施用毒品之傾向，經新竹地院以八十九年度毒聲
    字第一四九六號裁定令入戒治處所施以強制戒治（強制戒治
    部分，嗣經新竹地院裁定停止戒治，所餘戒治期間付保護管
    束，於九十年六月一日保護管束期滿），並以八十九年度竹
    簡字第三０五號判決判處有期徒刑五月確定，於九十年八月
    三日入監執行，於九十一年一月三日執行完畢。復於(三)九十
    年四月間，因施用第二級毒品安非他命（下稱安非他命）而
    違反毒品危害防制條例案件，經本院以九十一年度易字第一
    二六一號判決判處有期徒刑六月確定，於九十二年七月一日
    執行完畢（因其另犯公共危險案件，經本院以九十二年度交
    簡字第一九０號判決判處罰金二萬五千元，於上開(三)案件執
    行完畢後，接續執行其罰金易服勞役八十三日，於九十二年
    九月二十二日執行完畢出監）。再於(四)九十三年九月間，因
    犯竊盜罪，經本院以九十四年度易字第四九一號判決判處有
    期徒刑三月確定，另於(五)九十三年六月間起至九十四年六月
    間止，因連續施用安非他命而違反毒品危害防制條例案件，
    經臺灣板橋地方法院以九十四年度易字第一０七七號判決判
    處有期徒刑八月確定，上開(四)、(五)案件經本院以九十六年度
    聲減字第二二號裁定減刑，並定應執行有期徒刑四月又十五
    日，嗣於九十六年七月十六日執行完畢（上開(一)、(二)案件於
    本件不構成累犯）。
二、甲○○基於施用安非他命之犯意，於九十六年九月二十二日
    凌晨一時許經警採尿前九十六小時（扣除為警查獲後迄採尿
    時止之期間）之某日時，在其友人位於臺北縣新莊市○○路
    五六之一號之住處內，將安非他命置於玻璃球吸食器內，再
    以火燒烤之方式，施用安非他命一次。嗣於九十六年九月二
    十一日晚間十一時許，員警前往上開住處，經取得甲○○同
    意後入內搜索，而扣得如附表所示、甲○○所有、供其施用
    安非他命所用之物，乃接受調查，經警採集其尿液送驗發現
    呈安非他命陽性反應，而知甲○○有上開施用安非他命之犯
    行。
三、案經臺北縣政府警察局蘆洲分局報告臺灣板橋地方法院檢察
    署（下稱板橋地檢署）檢察官陳請臺灣高等法院檢察署函轉
    臺北地檢署檢察官偵查起訴。
    理  由
一、證據之認定：
    上開事實二之部分，有被告甲○○於前述時地為警查獲，經
    警採集其尿液送臺灣檢驗科技股份有限公司以酵素免疫分析
    法初步檢驗及氣相層析質譜儀法確認檢驗，結果發現有安非
    他命陽性反應之濫用藥物尿液檢驗報告一紙附卷足憑（板橋
    地檢署九十六年度毒偵字第七三三五號卷第四三頁參照），
    復有如附表所示之物扣案可證，且被告亦對上開事實二之部
    分於本院九十七年三月十三日審理時供承不諱（本院當日審
    判筆錄參照），是依(一)前開濫用藥物尿液檢驗報告一紙及(二)
    扣案如附表所示之物等補強證據已足資擔保被告於本院審理
    中所為之上開任意性自白具有相當程度之真實性，而得確信
    被告前述自白之犯罪事實確屬真實，從而依刑事訴訟法第一
    百五十六條第一項及同條第二項規定，自得依被告前述自白
    及該補強證據認定被告確有為前述施用安非他命一次之犯行
    ，本件事證明確，被告之犯行堪以認定。
二、論罪科刑之法律適用：
  (一)按安非他命為毒品危害防制條例第二條第二項第二款所列之
    第二級毒品。核被告甲○○所為，係犯毒品危害防制條例第
    十條第二項之施用第二級毒品罪。其施用安非他命前後持有
    安非他命之低度行為，應為施用安非他命之高度行為所吸收
    ，不另論罪。
  (二)查被告有如事實一之(三)、(四)、(五)部分所載之犯罪科刑執行情
    形，有臺灣高等法院被告全國前案紀錄表一份及被告所犯前
    開案件之判決書及裁定書等件在卷可稽，其前受有期徒刑執
    行完畢，於五年以內故意再犯本件有期徒刑以上之罪，為累
    犯，應依刑法第四十七條第一項之規定，加重其刑。
  (三)爰審酌被告於毒品危害防制條例公布生效後曾由本院及新竹
    地院裁定送觀察勒戒及強制戒治，並由臺北地檢署檢察官為
    不起訴處分確定（詳如事實一之(一)、(二)所載），顯見其未因
    前所受觀察勒戒、強制戒治之處分而決心改過及其智識程度
    、品行、犯後尚能坦承犯行、態度良好等一切情狀，量處如
    主文所示之刑。
  (四)扣案如附表所示之物，為被告所有，供其為本件施用安非他
    命所用之物，業據被告供承在卷（本院九十七年三月十三日
    審判筆錄參照），應依刑法第三十八條第一項第二款、第三
    項之規定，由本院諭知沒收之。
據上論斷，應依刑事訴訟法第二百九十九條第一項前段，毒品危
害防制條例第十條第二項，刑法第十一條前段、第四十七條第一
項、第三十八條第一項第二款，判決如主文。
本案經檢察官呂俊儒到庭執行職務。
中    華    民    國    97    年    3     月    28    日
                  刑事第九庭    法  官  林怡秀
本件正本證明與原本無異。
如不服本判決，應於判決送達後十日內，向本院提出上訴狀。
                                書記官  張汝琪
中    華    民    國    97    年    3     月    28    日
附表：
┌──┬─────┬────┬─────────────┐
│編號│物品名稱  │數 量   │扣 押 物 品 清 單 編 號   │
├──┼─────┼────┼─────────────┤
│ 一 │玻璃球吸食│壹個    │臺北地檢署九十六年度藍保管│
│    │器        │        │字第三三二八號編號１      │
└──┴─────┴────┴─────────────┘
附錄本案論罪科刑法條全文：
毒品危害防制條例第十條：
施用第一級毒品者，處六月以上五年以下有期徒刑。
施用第二級毒品者，處三年以下有期徒刑。


司法院資訊處製作；財團法人民間司法改革基金會備份。
